臺灣臺南地方法院刑事判決
110年度交易字第910號
公  訴  人  臺灣臺南地方檢察署檢察官
被      告  黃進來


上列被告因公共危險案件，經檢察官提起公訴（110年度偵字第1
8913號），被告於本院審理中就被訴事實為有罪之陳述，本院裁
定進行簡式審判程序，判決如下：
    主  文
乙○○駕駛動力交通工具而吐氣所含酒精濃度達每公升零點二五毫
克以上，累犯，處有期徒刑陸月，如易科罰金，以新臺幣壹仟元
折算壹日。
    事實及理由
一、本件被告乙○○所犯為死刑、無期徒刑、最輕本刑3年以上有
    期徒刑以外之罪，亦非屬高等法院管轄之第一審案件，其於
    準備程序進行中，就被訴事實為有罪之陳述，經告知簡式審
    判程序之旨，並聽取檢察官、被告之意見後，本院依刑事訴
    訟法第273條之1第1項裁定進行簡式審判程序，是本案之證
    據調查，依同法第273條之2規定，不受同法第159條第1項、
    第161條之2、第161條之3、第163條之1，及第164條至第170
    條所規定證據能力認定及調查方式之限制，合先敘明。
二、本件犯罪事實及證據，均引用檢察官起訴書之記載（如附件
    ），並補述：證據部分補充「被告乙○○於本院審理時之自白
    」。
三、論罪科刑：
(一)核被告乙○○所為，係犯刑法第185條之3第1項第1款之駕駛動
    力交通工具而吐氣所含酒精濃度達每公升0.25毫克以上之罪
    。
(二)被告前有如起訴書所載之前科資料，於109年11月16日執行
    完畢等情，有臺灣高等法院被告前案紀錄表各1份在卷可查
    ，5年內再故意犯本件有期徒刑以上之罪，為累犯，本院參
    酌司法院釋字第775號解釋意旨，認本案與前案所犯之罪名
    相同，且被告係於前案執行完畢後未滿5年即再犯本案，可
    認其犯罪情節及惡性非輕，對於刑罰之反應力甚為薄弱，被
    告本案犯行仍有依前述規定加重本刑之必要，爰依刑法第47
    條第1項規定加重其刑。
(三)爰審酌被告除前揭構成累犯之不能安全駕駛致交通危險前科
    不重覆評價外，另有數次不能安全駕駛致交通危險之紀錄，
    有前揭被告前案紀錄表在卷可佐，被告應知悉酒後不能駕駛
    動力交通工具及酒醉駕車之危險性，詎被告於飲酒後吐氣所
    含酒精濃度達每公升1.26毫克之情況下，猶騎乘普通重型機
    車行駛於公眾往來之道路上，顯見被告除漠視自己安危，尤
    枉顧法律禁止規範與公眾道路通行之安全，對交通往來已造
    成高度危險，幸未肇事，兼衡被告犯後坦承犯行，尚有悔意
    ，自陳教育程度為國中畢業，從事釘板模之工作，稱經濟狀
    況勉持、需撫養配偶及1名未成年小孩之家庭生活狀況等一
    切情狀，量處如主文所示之刑，並諭知如易科罰金之折算標
    準。
據上論斷，應依刑事訴訟法第273條之1第1項、第299條第1項前
段、第310條之2、第454條第2項，刑法第185條之3第1項第1款、
第47條第1項、第41條第1項前段，刑法施行法第1條之1第1項，
判決如主文。
本案經檢察官吳坤城提起公訴，檢察官甲○○到庭執行職務。
中　　華　　民　　國　　110 　年　　11　　月　　29　　日
                  刑事第十三庭    法　官　王惠芬
以上正本證明與原本無異                                 
如不服本判決應於收受本判決後20日內向本院提出上訴書狀，並
應敘述具體理由。其未敘述上訴理由者，應於上訴期間屆滿後20
日內向本院補提理由書狀（均須按他造當事人之人數附繕本）「
切勿逕送上級法院」。
                                  書記官　陳杰瑞
中　　華　　民　　國　　110 　年　　11　　月　　29　　日
附錄本件論罪科刑法條全文：
中華民國刑法第185條之3第1項第1款：
駕駛動力交通工具而有下列情形之一者，處二年以下有期徒刑，
得併科二十萬元以下罰金：
一、吐氣所含酒精濃度達每公升零點二五毫克或血液中酒精濃度
【附件】
　　臺灣臺南地方檢察署檢察官起訴書
                                    110年度偵字第18913號
　　被　　　告　乙○○　男　44歲（民國00年00月00日生）
　　　　　　　　　　　　住○○市○○區○○路○段000號
　　　　　　　　　　　　國民身分證統一編號：Z000000000號
上列被告因公共危險案件，業經偵查終結，認應提起公訴，茲將
犯罪事實及證據並所犯法條分敘如下：
　　　　犯罪事實
一、乙○○前因公共危險案件，於民國109年4月7日經臺灣臺南地
    方法院以109年度交簡字第538號判決判處有期徒刑5月，於109
    年11月16日執行完畢出監。詎其猶不知悔改，明知吐氣所含酒
    精濃度達每公升0.25毫克以上，不得駕駛動力交通工具，仍於民
    國110年9月3日7時30分許，在臺南市安南區公學路七段輝伯
    雜貨店飲用高粱酒後，未待酒精消退，即基於酒後駕駛動力交
    通工具之犯意，於同日8時許自該處騎乘車牌號碼000-000號
    普通重型機車上路。嗣於同日9時15分許，行經臺南市安南區
    安明路四段與公學路七段交岔路口時，為警攔檢，發現其身
    上散發酒味，乃於同日9時38分，對其施以吐氣酒精濃度測試
    ，測得其吐氣所含酒精濃度高達每公升1.26毫克，而查悉上情
    。
二、案經臺南市政府警察局第三分局報告偵辦。
　　　　證據並所犯法條
一、上開犯罪事實，業據被告乙○○於警詢及偵查中坦承不諱，復有
    酒精測定紀錄表、呼氣酒精測試器檢定合格證書、臺南市○○○○○
    ○○○○道○○○○○○○○○○○○號查詢機車駕駛人資料、車號查詢機車車
    籍資料等各乙紙附卷可稽，足認被告自白與事實相符，是本
    案事證明確，其犯嫌洵堪認定。
二、核被告所為，係涉犯刑法第185條之3第1項第1款駕駛動力交
    通工具吐氣所含酒精濃度達每公升0.25毫克以上之罪嫌。又被
    告有如犯罪事實欄所載之犯罪科刑及執行情形，有刑案資料查
    註紀錄表1份在卷可參，其於上開有期徒刑執行完畢後，5年內故
    意再犯本件有期徒刑以上之罪，為累犯，請依刑法第47條第1
    項規定，加重其刑。
三、依刑事訴訟法第251條第1項提起公訴。
　　此　致
臺灣臺南地方法院
中　　華　　民　　國　 110　　年　　9 　　月　　17　　日
                              檢  察  官  吳  坤  城 
本件證明與原本無異　
中　　華　　民　　國　 110　　年　　9 　　月　　27　　日
                              書  記  官  吳  慧  雯 
所犯法條：
中華民國刑法第185條之3
駕駛動力交通工具而有下列情形之一者，處 2 年以下有期徒刑
，得併科 20 萬元以下罰金：
一、吐氣所含酒精濃度達每公升零點二五毫克或血液中酒精濃度
    達百分之零點零五以上。
二、有前款以外之其他情事足認服用酒類或其他相類之物，致不
    能安全駕駛。
三、服用毒品、麻醉藥品或其他相類之物，致不能安全駕駛。
因而致人於死者，處 3 年以上 10 年以下有期徒刑；致重傷者
，處 1 年以上 7 年以下有期徒刑。
曾犯本條或陸海空軍刑法第 54 條之罪，經有罪判決確定或經緩
起訴處分確定，於五年內再犯第 1 項之罪因而致人於死者，處
無期徒刑或 5 年以上有期徒刑；致重傷者，處 3 年以上 10 年
以下有期徒刑。